【裁判字號】    89,重訴,19
【裁判日期】    900105
【裁判案由】    毒品危害防制條例
【裁判全文】
臺灣臺南地方法院刑事判決
    公  訴  人  臺灣台南地方法院檢察署檢察官
    被      告  丁○○
    選任辯護人  洪茂松
                林樹根
                黃榮坤
    被      告  丙○○
                乙○○
    右二人共同
    指定辯護人  本院公設辯護人  甲○○
右列被告因毒品危害防制條例案件，經檢察官提起公訴（八十九年度偵字第六九六四
號），本院判決如左：
    主      文
丁○○共同運輸第二級毒品，累犯，處有期徒刑拾年。
丙○○共同幫助販賣第二級毒品，未遂，處有期徒刑年。
乙○○共同運輸第二級毒品，處有期徒刑捌年。
扣案之安非他命貳拾柒大包（驗餘淨重貳陸玖肆肆點貳玖公克）沒收銷燬之。
    事      實
一、丁○○（前於民國八十六年間因違反槍砲彈藥刀械管制條例案件，經台灣高雄地
    方法院判處有期徒刑一年四月確定，於八十七年十一月二十五日執行完畢）於八
    十九年一、二月間得知綽號「阿龍」之不詳姓名成年男子有第二級毒品安非他命
    一批欲出售，乃與「阿龍」共同基於意圖營利之概括犯意聯絡，約定由丁○○負
    責尋找買主，若交易成功，則由「阿龍」給付每公斤新台幣（下同）一萬元之利
    潤予丁○○；適於八十九年四、五月間，警方依台灣台南地方法院檢察署檢察官
    之指揮，由警方佯裝買主，向乙○○表示欲購買安非他命，乙○○於八十九年六
    月五日透過丙○○之聯絡，確知丁○○有安非他命來源，並答應事成給乙○○、
    丙○○利潤後，乙○○、丙○○二人乃共同基於幫助丁○○、「阿龍」販賣安非
    他命之犯意聯絡，先於八十九年六月七日，由乙○○與佯裝買主之警方在台南市
    太白居飯店碰面，約定以總價八百萬元左右購買安非他命，再於同年月八日，丁○○、丙○○、乙○○在高雄市○○○路四六六號慈香庭西餐廳確定買主帶有八
    百萬元現金後，丁○○即依「阿龍」之指示，要求買主提供車號Ｐ四－四一一七
    號箱型車交由丁○○開至高雄市○○○路附近交予「阿龍」，俟「阿龍」將安非
    他命放置車上，並停在高雄市民生醫院前，再聯絡丁○○與乙○○前往該處取車
    ，並由乙○○駕駛前開箱型車，丁○○尾隨在後，共同將安非他命運回高雄市○○○路大高雄加油站前停放，嗣經丁○○、乙○○帶同佯裝買主之警方至加油站
    拿取安非他命時，為警查獲，並扣得安非他命二十七大包（淨重二六九五二點四
    ０公克，驗餘淨重二六九四四點二九公克）。
二、案經台南市警察局移送台灣台南地方法院檢察署檢察官偵查起訴。
    理      由
一、訊據被告丁○○、丙○○、乙○○均矢口否認有上揭犯行，被告丁○○辯稱：本
    件係佯裝買主之警方拿八百萬元要伊聯絡「阿龍」，安非他命並非伊所有，伊未
    與「阿龍」共同販賣安非他命云云，被告丙○○辯稱：伊係為向乙○○催討借款
    九萬元，才於八十九年六月八日至慈香庭西餐廳云云，被告乙○○則辯稱：伊係
    因佯裝買主之警員找伊，伊才打電話問丙○○有無門路可以買安非他命，伊不知
    所開箱型車上載有安非他命云云。經查，被告乙○○於八十九年六月五日透過被
    告丙○○之聯絡，確知被告丁○○有安非他命來源後，於八十九年六月七日先由
    被告乙○○與佯裝買主之警方在台南市太白居飯店碰面，約定以總價八百萬元左
    右購買安非他命，再於同年月八日，經被告丁○○、丙○○、乙○○在高雄市○○○路四六六號慈香庭西餐廳確定買主帶有八百萬元現金後，被告丁○○即依「
    阿龍」之指示，要求買主提供車號Ｐ四－四一一七號箱型車交由被告丁○○開至
    高雄市○○○路附近交予「阿龍」，俟「阿龍」將安非他命放置車上，並停在高
    雄市民生醫院前，再聯絡被告丁○○與被告乙○○前往該處取車，並由被告乙○○駕駛前開箱型車，被告丁○○尾隨在後，將安非他命運至高雄市○○○路大高
    雄加油站前停放，嗣經被告丁○○、乙○○帶同佯裝買主之警方至加油站拿取安
    非他命時為警查獲之事實，業據被告丁○○、丙○○、乙○○於本院訊問時供承
    不諱，核與警員戊○○證述之情節相符，而扣案之結晶二十七包，經送內政部警
    政署刑事警察局鑑定結果，均係甲基安非他命一節，亦有該局八十九年六月二十
    日刑鑑字第七五０六五號鑑驗通知書一紙在卷可稽；被告丁○○雖辯稱：本件係
    警方佯裝買主欲向「阿龍」購買安非他命，「阿龍」被誘販賣安非他命並不構成
    犯罪，伊僅居中聯絡，亦不構成共同或幫助販賣毒品罪云云，惟查，本件扣案之
    毒品安非他命重達二十六公斤多，價格又高達八百萬元，顯已逾供己施用所需，
    再參諸被告丁○○供稱：「（六月八日當天為何可以馬上找到阿龍﹖）．．因為
    在幾個月前，我在他家泡茶，他跟我說他有安非他命可以賣」等語（參本院八十
    九年十一月三日訊問筆錄），及被告丙○○亦供稱：「四、五個月前，丁○○就
    跟我連絡，說他有安非他命，看有無買主，後來乙○○有跟我說有人要買」等語
    （參偵查卷第十七頁背面、第十八頁），堪認「阿龍」於持有前開毒品之初，即
    有販賣之意圖，並非因警方之引誘始生販賣毒品之犯意自明，被告三人就渠等共
    同或幫助「阿龍」販賣安非他命之犯行自不得解免其責。又被告丙○○辯稱：伊
    於八十九年六月八日僅單純要向被告乙○○索取欠款九萬元，並未參與毒品之交
    易云云，惟查，被告乙○○因無被告丁○○之行動電話號碼可資聯絡，均須透過
    被告丙○○，才得與被告丁○○取得聯繫，業據被告乙○○於本院訊問時供述明
    確（參本院八十九年十二月二十二日審判筆錄），且被告丁○○亦係透過被告丙○○向被告乙○○轉達確有毒品可賣，被告丙○○並於八十九年六月八日負責清
    點佯裝買主之警方所提出之八百萬元一節，亦經被告丁○○於本院訊問時供述屬
    實（參同前筆錄），均徵被告丙○○對其餘被告二人交易毒品之過程知之甚詳，
    所辯自不足採信。另被告乙○○亦辯稱：伊不知所開箱型車上載有安非他命云云
    ，惟按被告乙○○係負責聯絡佯裝買主之警方，並於被告丁○○與警方交易時在
    場，則其於警方依被告丁○○之要求提供前開箱型車載運毒品時，焉有不知其所
    駕駛之箱型車裝有毒品，其所辯顯係避重就輕之詞，殊無可採。本件事證明確，
    被告三人犯行堪以認定。
二、核被告丁○○所為，係犯毒品危害防制條例第四條第五項、第二項販賣第二級毒
    品未遂罪、同條第二項運輸第二級毒品罪，其與「阿龍」就上開販賣毒品犯行，
    及與被告乙○○就上開運輸毒品犯行，均分別有犯意聯絡及行為分擔，均為共同
    正犯；被告丁○○有共同販賣毒品之意圖並著手販賣，惟因佯裝買主之警方自始
    無購買毒品之要約意思，且在未交付上開毒品前即為警查獲而不遂，為未遂犯，
    應依刑法第二十六條前段按既遂犯之刑減輕之；又其所犯上開二罪間有方法結果
    之牽連關係，應依刑法第五十五條之規定從一重之共同運輸第二級毒品罪處斷；
    另其於八十六年間因違反槍砲彈藥刀械管制條例案件，經台灣高雄地方法院判處
    有期徒刑一年四月確定，於八十七年十一月二十五日執行完畢，有台灣高等法院
    被告全國前案紀錄表及台灣台南地方法院檢察署刑案資料查註紀錄表在卷可稽，
    其於五年內再犯本件有期徒刑以上之罪，為累犯，應依刑法第四十七條之規定加
    重其刑（無期徒刑部分不得加重），並依刑法第七十一條先加後減之。被告乙○○所為，係犯毒品危害防制條例第四條第五項、第二項幫助販賣第二級毒品未遂
    罪、同條第二項運輸第二級毒品罪，其係基於幫助販賣之犯意，而為構成要件以
    外之行為，為販賣毒品之從犯，應依刑法第三十條之規定，按正犯之刑減輕之，
    其有幫助販賣毒品之意圖並著手幫助販賣之犯行，惟因佯裝買主之警方自始無購
    買毒品之要約意思，且在被告等人未交付上開毒品前即為警查獲而不遂，為未遂
    犯，應依刑法第二十六條前段按既遂犯之刑遞予減輕之，又其與被告丁○○就上
    開運輸毒品犯行，及其與被告丙○○就上開幫助販賣毒品犯行，均各有犯意聯絡
    及行為分擔，均為共同正犯；其所犯上開二罪間，有方法結果之牽連關係，應依
    刑法第五十五條之規定從一重之運輸第二級毒品罪處斷。被告丙○○所為，係犯
    毒品危害防制條例第四條第五項、第二項幫助販賣第二級毒品未遂罪，其與被告
    乙○○就上開幫助販賣毒品犯行，有犯意聯絡及行為分擔，為共同正犯；其係基
    於幫助之犯意，而為構成要件以外之行為，為從犯，應依刑法第三十條之規定，
    按正犯之刑減輕之，其有幫助販賣毒品之意圖並著手幫助販賣之犯行，惟因佯裝
    買主之警方自始無購買毒品之要約意思，且在被告等人未交付上開毒品前即為警
    查獲而不遂，為未遂犯，應依刑法第二十六條前段按既遂犯之刑遞予減輕之。爰
    審酌被告三人所犯販賣毒品數量非少，及渠等犯罪動機、目的、手段、犯後猶狡
    飾否認，未見悔意等一切情狀，分別量處如主文所示之刑，以資懲儆。
三、扣案之安非他命二十七包（驗餘淨重二六九四四點二九公克），係查獲之毒品，
    不問屬於犯人與否，爰依毒品危害防制條例第十八條第一項前段宣告沒收銷燬之
    。
據上論斷，應依刑事訴訟法第二百九十九條第一項前段，毒品危害防制條例第五項、
第二項、第十八條第一項前段，刑法第十一條前段、第二十八條、第三十條、第二十
六條前段、第五十五條、第四十七條，判決如主文。
本案經檢察官吳文政到庭執行職務。
中      華      民      國      九十      年      一      月     五     日
                                      臺灣臺南地方法院刑事第三庭
                                          審判長法  官  董  武  全
                                                法  官  林  淑  婷
                                                法  官  林  育  幟
右正本證明與原本無異。
如不服本判決，應於判決送達後十日內，向本院提出上訴狀（須附繕本）。
                                                書記官  汪  姿  秀
中      華      民      國      九十      年      一      月     八     日
毒品危害防制條例第四條第二項、第五項：
製造、運輸、販賣第二級毒品者，處無期徒刑或七年以上有期徒刑，得併科新台幣七
百萬元以下罰金。
前四項之未遂犯罰之。


司法院資訊處製作；財團法人民間司法改革基金會備份。
